# 请教各位前辈，停工项目收入确认问题

提问人：Yuan-Sir 时间：2018-05-12 15:18:26
我司生产大型设备，原料直接运往客户现场，再安装建造成继续品。现有长期停工项目，是由于客户不再按合同要求付款，我司决定不再安装建造。双方当时口头交涉失败，没形成书面的解决方案。现在也联系不上对方了。此项目预收账款大于生产成本，我司认为收款大于成本，不打算追究对方的违约责任。 请问各位前辈，该部分能否按预收款确认收入，生产成本余额确认成本？如果可以，应在什么时点确认，需要什么证据支撑？谢谢指导

回答人：chenyiwei
首先建议咨询律师意见，考虑本企业在该合同下还有无合同义务尚未履行完毕，并考虑对方是否还可能要求恢复履行等。在确定所收取的款项无需退回，且基本不会恢复履行合同的前提下，可按实际预收的款项确认收入，已发生的合同成本结转营业成本。